# 销售领用的包装盒等低值易耗品入主营业务成本还是销售费用

提问人：wx_5df09e5cd379 时间：2022-04-02 18:03:18
如题，请教陈版，公司销售领用的包装盒等低值易耗品是入营业成本还是销售费用？
个人感觉 2 种做法都合理。目前公司账上是入的营业成本，但审计认为应该重分类到销售费用

回答人：chenyiwei
包装盒如果构成产品实体的一部分，出售给客户后不再收回的，则计入存货成本并最终转入营业成本；如果是周转使用的产品包装物，则其折旧或摊销计入销售费用。